【裁判字號】    99,交簡上,264
【裁判日期】    991229
【裁判案由】    過失傷害
【裁判全文】
臺灣板橋地方法院刑事判決           99年度交簡上字第264號
上  訴  人  臺灣板橋地方法院檢察署檢察官
被      告  藍大衛DAVID.
上列上訴人因被告過失傷害案件，不服本院99年度交簡字第4533
號於中華民國99年9 月3 日所為之第一審刑事簡易判決（聲請簡
易判決處刑案號：臺灣板橋地方法院檢察署99年度調偵字第1734
號），提起上訴，本院管轄第二審之合議庭判決如下︰
    主  文
上訴駁回。
緩刑貳年。
    事  實
一、藍大衛於民國99年2 月8 日凌晨5 時50分許，駕駛車牌號碼
    8483—QQ號自用小客車，沿臺北縣中和市（現已改制為新北
    市中和區○○○路新店往中和方向行駛，行經中正路與中興
    街口時，本應注意轉彎車應讓直行車先行，而依當時之天候
    晴、夜間有照明、柏油路面、路面乾燥、路面無缺陷、無障
    礙物、視距良好等情，並無不能注意之情事，竟疏未注意而
    未讓幹道車先行駛，即貿然左轉，適有李永舜騎乘車牌號碼
    LZ7 —056 號重型機車，由中正路中和往新店方向直行，藍
    大衛見狀閃避不及，撞及李永舜上開重機車後，致李永舜人
    車倒地，李永舜因而受有脾臟出血、右膝撕裂傷等傷害。藍
    大衛於肇事後，在未被有偵查犯罪職權之機關或公務員知悉
    犯罪行為人前，不逃避裁判，當場承認為肇事人，自首而接
    受裁判。
二、案經藍大衛自首及李永舜訴由臺灣板橋地方法院檢察署檢察
    官偵查後聲請簡易判決處刑。
    理  由
壹、程序部分：
一、按被告以外之人於審判外之言詞或書面陳述，除法律有規定
    者外，不得作為證據，刑事訴訟法第159 條第1 項固定有明
    文。然被告以外之人於偵查中向檢察官所為之陳述，除顯有
    不可信之情況外，得為證據；被告以外之人於審判外之陳述
    ，雖不符同法第159 條之1 至之4 之規定，而經當事人於審
    判程式同意作為證據，法院審酌該言詞陳述或書面陳述作成
    時之情況，認為適當者，亦得為證據；又當事人、代理人或
    辯護人於法院調查證據時，知有第159 條第1 項不得為證據
    之情形，而未於言詞辯論終結前聲明異議者，視為有前項之
    同意，同法第159 條之1 第2 項、第159 條之5 亦分別定有
    明文。又刑事訴訟法第159 條之5 的立法意旨在於傳聞證據
    未經當事人之反對詰問予以核實，原則上先予排除。惟若當
    事人已放棄反對詰問權，於審判程式中表明同意該等傳聞證
    據可作為證據；或於言詞辯論終結前未聲明異議，基於尊重
    當事人對傳聞證據之處分權，及證據資料愈豐富，愈有助於
    真實發見之理念，上開傳聞證據亦均得資為證據。經查：關
    於證人李永舜於警詢中所為陳述，及證人李永舜於偵查中所
    為陳述，被告藍大衛經本院於最後審理期日就上開警詢及偵
    查筆錄逐一提示並告以要旨，被告就此部分證據之證據能力
    亦均未聲明異議，本院審酌證人李永舜之證詞對認定犯罪事
    實之存否有其必要性，且上開言詞陳述作成時之情況，並無
    違法取供情形或其他程式上之瑕疵，引用其警詢及偵查中之
    陳述作為證據應屬適當，依刑事訴訟法第159 條之5 之規定
    ，即具證據能力。
二、按除顯有不可信之情況外，從事業務之人於業務上或通常業
    務過程所須製作之紀錄文書、證明文書，亦得為證據，刑事
    訴訟法第159 條之4 第2 款亦有明文規定。查：卷附之行政
    院衛生署雙和醫院診斷證明書（見99年度偵字第17213 號偵
    查卷宗第8 頁），其內容係被害人李永舜至該醫院就診及其
    後醫治之情形、診斷結果及治療作為等事項所作之紀錄，係
    屬上開醫院診療醫師等基於其等業務關係，根據醫治被害人
    身體所進行之觀察、診治結果，所製作之紀錄、證明文書，
    因該等醫療人員有據實製作之義務，復無利害關係，本於觀
    察而於當場且及時之記載，而上揭診斷書復係根據該等病歷
    資料內容製作而成，自均符合前述從事業務之人於業務上或
    通常業務過程所須製作之紀錄文書、證明文書之要件，且被
    告藍大衛對被害人李永舜此部分診斷證明書亦均未曾爭執證
    據能力，依刑事訴訟法第159 條之4 第2 款之規定，該文書
    有關上述事實紀錄部分，應有證據能力。
三、另本件認定事實所引用之卷內其餘卷證資料（包含文書證據
    等證據），被告未於言詞辯論終結前表示異議，且卷內之文
    書證據等，亦無刑事訴訟法第159 條之4 之顯有不可信之情
    況與不得作為證據之情形，則依刑事訴訟法第159 條之5 之
    規定，本件認定事實所引用之所有文書證據等證據，均有證
    據能力，合先敘明。
貳、實體部分：
一、上開犯罪事實，業據被告藍大衛於本院審理中坦認不諱（見
    本院簡上卷第57頁），並有證人即告訴人李永舜於警詢及偵
    查中證述明確（見同上偵查卷宗第45至46、50至52頁），且
    有行政院衛生署雙和醫院診斷證明書、道路交通事故現場圖
    、道路交通事故調查報告表(一)、(二)、現場照片20張在卷可參
    （見同上偵查卷宗第8 、13至25頁），足認被告藍大衛自白
    與事實相符，本件事證明確，犯行洵堪認定。
二、核被告羅大衛所為，係犯刑法第284 條第1 項前段之過失傷
    害罪。被告於肇事後，於有偵查權限之機關知悉肇事者係何
    人前，留待現場向前來處理之臺北縣政府警察局交通警察大
    隊中和第一分隊警員坦承肇事，並接受裁判，有臺北縣政府
    警察局中和一分局道路交通事故肇事人自首情形記錄表1 紙
    附卷可憑（見同上偵查卷宗第27頁），為對於未發覺之罪自
    首而受裁判，應依刑法第62條前段之規定減輕其刑。原審審
    酌被告疏於注意而肇事，造成告訴人之傷害、身心痛苦及審
    酌被告犯後態度等一切情狀，量處如主文所示之刑，並諭知
    易科罰金之折算標準，並適用刑事訴訟法第449 條第1 項前
    段、第3 項、第454 條第2 項，刑法第284 條第1 項前段、
    第62條前段、刑法第41條第1 項前段，刑法施行法第1 條之
    1 第1 項、第2 項前段，經核其認事用法，均無違誤，量刑
    亦稱妥適。上訴人依告訴人之聲請，指摘原審判決量刑過輕
    ，上訴求予撤銷改判，無理由，應予駁回。末查上訴人前均
    未曾因故意犯罪受有期徒刑以上刑之宣告，此有臺灣高等法
    院被告前案紀錄表在卷可參，其因一時失慮，致罹刑典，堪
    認其經此次科刑教訓後，應知所警惕，信無再犯之虞，且已
    與告訴人達成和解，此有本院調解筆錄1 件附卷可參，是本
    院認為前開對其宣告之刑，以暫不執行為適當，爰依刑法第
    74條第1 項第1 款之規定，併予宣告緩刑2 年，以啟自新。
三、據上論斷，應依刑事訴訟法第455 條之1 第1 項、第3 項、
    第368 條，刑法第74條第1 項第1 款，判決如主文。
本案經檢察官簡志祥到庭執行職務。
中    華    民    國    99    年    12    月    29    日
                  交通法庭    審判長法  官 樊季康
                                    法  官 陳伯厚
                                    法  官 連雅婷
以上正本證明與原本無異。
本件不得上訴。
                                    書記官  郭晉良
中    華    民    國    99    年    12    月    29    日
附錄本案論罪科刑法條全文：
中華民國刑法第284條第1項
（過失傷害罪）
因過失傷害人者，處6 月以下有期徒刑、拘役或5 百元以下罰金
，致重傷者，處1 年以下有期徒刑、拘役或5 百元以下罰金。

司法院資訊處製作；財團法人民間司法改革基金會備份。
